--- 
title: "高级R第二版-技术"
# subtitle: "Lecture title"
author:
- affiliation: Dongbei University of Finance & Economics
  name: Studennt. LI Junjie
date: '`r Sys.Date()`'
output:
  rmdformats::material:
    df_print: paged	
    number_sections: true
    theme: paper
    highlight: kate
    use_bookdown: true
    # css: styles.css
# bibliography: [book.bib, packages.bib]
# biblio-style: apalike
link-citations: yes
sansfont: Times New Roman
always_allow_html: yes
urlcolor: "red"
description: "This is a minimal example of using the bookdown package to write a book. The output format for this example is bookdown::gitbook."
editor_options: 
  chunk_output_type: console
---

---

# 加载经常用的R包{-}

```{r setup, include=FALSE}
knitr::opts_chunk$set(echo = TRUE,
                      fig.show = "hold",
                      fig.align = "center",
                      tidy = FALSE)
```

```{js, echo=FALSE}
$('.title').css('color', 'red')
$('.title').css('font-family', 'Times New Roman')
```

```{css, echo=FALSE}
* {
    # font-size: 17px !important;
    font-family: "Times New Roman" !important;
    # color: rgb(199 237	204)
}
::selection {
   # background: rgb(135 206 255);
}
```

```{r,warning=FALSE,message=FALSE}
library(pacman)
# 读数据
p_load(readxl,writexl,data.table,openxlsx,haven,rvest)
```

```{r,warning=FALSE,message=FALSE}
# 数据探索
p_load(tidyverse,DT,skimr,DataExplorer,explore,vtable,stringr,kableExtra,lubridate)
```

```{r,eval=FALSE,warning=FALSE,message=FALSE}
# 模型
p_load(grf,glmnet,caret,tidytext,fpp2,forecast,car,tseries,hdm,tidymodels,broom)
```

```{r,eval=FALSE,warning=FALSE,message=FALSE}
# 可视化
p_load(patchwork,ggrepel,ggcorrplot,gghighlight,ggthemes,shiny)
```

```{r,eval=TRUE,warning=FALSE,message=FALSE}
# 其它常用包
p_load(magrittr,listviewer,devtools,here,janitor,reticulate,jsonlite)
```

---

# 介绍

关于R的最有趣的事情之一是它的**元编程能力**。这就是认为代码是可以通过程序检查和修改的数据。这是一个有力的主意。深刻影响很多R代码的代码。在最基本的层次上，它允许您执行诸如编写`library（purrr）`而不是`library（“purrr”）`的操作，并启用plot（x，sin（x））来自动用x和sin（x）标记轴。在更深层次上，它允许您执行诸如使用y〜x1 + x2表示表示可从x1和x2预测y值的模型，以将subset（df，x == y）转换为df [df $ x  == df $ y，，drop=FALSE]，并且当db是远程数据库表时，使用dplyr::filter（db，is.na（x））生成SQL WHERE x IS NULL。

与元编程密切相关的是非标准评估，简称NSE。该术语通常用于描述R函数的行为，它在两个方面存在问题。首先，NSE实际上是函数参数（或多个参数）的属性，因此谈论NSE函数有点草率。其次，用某种东西（不是标准的东西）来定义它会令人困惑，因此在本书中，我将介绍更精确的词汇。

具体来说，这本书着重于**整洁的评估**（有时简称为整洁的评估）。在`rlang`包(Henry 和 Wickham 2018b)中实现了整洁的评估，我将在这些章节中广泛使用rlang。这样你就可以专注于那些重大的想法，而不会被r的历史中出现的奇怪的实现方式所分心。在我用rlang介绍了每个大概念之后，我将回过头来讨论这些概念是如何用基r表示的。这种方法对某些人来说可能有些落后，但它就像学习如何驾驶使用自动变速器而不是手动变速杆: 它允许你在必须学习细节之前专注于大局。*这本书关注于整洁评估的理论方面，因此你可以从头到尾充分理解它是如何工作*的。

---

# 简介

元编程是本书中最难的主题，因为它汇集了许多以前不相关的主题，并迫使您应对以前可能从未考虑过的问题。您还需要学习很多新词汇，一开始，每个新词似乎都是由您从未听说过的其他三个词定义的。即使您是使用另一种语言的经验丰富的程序员，您的现有技能也不大可能会有所帮助，因为很少有现代流行语言能够揭示R提供的元编程水平。因此，如果您一开始感到沮丧或困惑，请不要感到惊讶；这是每个人都会经历的自然过程！

但是我认为现在学习元编程比以往任何时候都容易。在过去的几年中，理论和实践已经日趋成熟，为您提供了扎实的基础以及可帮助您解决常见问题的工具。在本章中，您将了解所有主要部分的概况以及它们如何组合在一起。

本章介绍使用rlang的主要思想；您将在后面的章节中学习基本的等效内容。我们还将使用lobstr包来探索代码的树形结构。

```{r}
library(rlang)
library(lobstr)
```

## 代码就是数据

## 代码是一棵树

## 代码可以生成代码

## 评估运行代码

## 使用函数自定义评估

## 使用数据定制评估

## Quosures

**练习**






















